臺灣桃園地方法院刑事判決　　　　　　　　　　　　　九十三年度訴字第七九六號
　　公　訴　人　臺灣桃園地方法院檢察署檢察官
　　被　　　告　甲○○　男　二.
右列被告因偽造文書等案件，經檢察官提起公訴（九十二年度偵緝字第一一七三號）
，本院合議庭裁定改為簡式審判程序審理，判決如左：
    主  文
甲○○連續行使偽造私文書，足以生損害於他人，累犯，處有期徒刑肆月，如易科罰
金，以參佰元折算壹日。未扣案之如附表編號一、二所示商店存根聯上偽造之「乙○
○」署名共貳枚沒收。
    事  實
一、甲○○前於民國八十二年間，因犯竊盜罪，經本院以八十二年度易字第四八五六
    號判處有期徒刑三月，緩刑四年。其前開緩刑，嗣經本院於八十六年八月四日以
    八十六年度撤緩字第五六號裁定撤銷緩刑確定，已於八十六年十二月四日縮短刑
    期執行完畢。仍不知悔改，因離家出走，借住乙○○位於桃園縣桃園市○○路三
    七八號住處時，無生活費花用，竟基於意圖為自己不法之所有之犯意，起意竊取
    乙○○之財物。旋於九十一年十一月十五日晚間某時，利用借住乙○○房間之機
    會，竊取乙○○所有放於房間內，內裝有內裝有現金新臺幣（下同）九千元、身
    分證、駕駛執照、華南商業銀行發行之提款卡、新竹商業銀行發行之提款卡、慶
    豐商業銀行發行之信用卡（卡號：0000000000000000號）各一張之皮夾一個。。
    得手後即離開乙○○之上開住處，將提款卡及證件等物棄置於不詳路邊，另九千
    元現金則花用淨盡。繼之基於意圖自己不法之所有及偽造、行使偽造文書之概括
    犯意，續持前開竊得之信用卡，連續於附表所示之時、地，持卡盜刷消費，並於
    簽帳單上各偽簽「乙○○」署名，表示確認各該筆消費之意，再交付予各該商店
    員工核對相符，以為行使，使各該商店之員工誤信其為「乙○○」本人，而陷於
    錯誤，讓其簽卡消費，並讓其享用洗三溫暖、做臉之不法利益，及交付其所購買
    如附表編號三所示之物品，再將該紙偽造之顧客存根聯交付甲○○，留存商店存
    根聯，足以生損害於各該商店、乙○○及財團法人聯合信用卡中心管理之正確性
    。嗣因慶豐商業銀行主動向乙○○查證消費情形，乙○○始悉上情，並報警查獲
    。
三、案經乙○○訴由桃園縣警察局桃園分局報告臺灣桃園地法院檢察署檢察官偵查起
    訴。
    理　由
壹、程序部分：
一、按除被告所犯為死刑、無期徒刑、最輕本刑為三年以上有期徒刑之罪或高等法院
    管轄第一審案件者外，於準備程序進行中，被告先就被訴事實為有罪之陳述時，
    審判長得告知被告簡式審判程序之旨，並聽取當事人、代理人、辯護人及輔佐人
    之意見後，裁定進行簡式審判程序，刑事訴訟法第二百七十三條之一定有明文，
    本件被告甲○○被訴偽造文書等案件，經本院訊問被告後，被告為有罪陳述，且
    所犯非死刑、無期徒刑、最輕本刑為三年以上有期徒刑之罪或高等法院管轄第一
    審案件，經踐行上開程序後，由合議庭裁定由獨任法官改依簡式審判程序審理。
貳、實體部分：
一、右揭犯罪事實，業據被告甲○○坦承不諱，核與證人即被害人乙○○於警訊時指
    訴其失竊之經過，及證人即晶華三溫暖之員工周桐根、東京珠寶行員工葉美伶二
    人分別於警訊時證述持被害人失竊之上開信用卡前往刷卡消費之情節相符（參偵
    卷第九至十頁、二十一至二十二頁），並有慶豐商業銀行所具列之爭議款消費明
    細一覽表、昌華三溫暖監視錄影帶中錄得被告刷卡情形之翻拍照片六張、被告至
    晶華三溫暖消費後以被害人「乙○○」名義簽署之簽帳單商店存單聯影本二張（
    參偵卷第十一至十四頁、第二三至二四頁）、財團法人聯合信用卡處理中心九十
    二年八月五日（九二）聯卡會計字第三七一號函暨所附被告持卡至晶華三溫暖消
    費以被害人名義簽署之簽帳單二張（參偵卷第四七至四八頁）在卷可稽。而被告
    至附表所示商店消費，依目前之一般商業習慣，除中國信託商業銀行所發行之加
    油卡無庸於簽帳單上簽名外，其餘各該銀行所發行之信用卡，持卡人使用信用卡
    至特約商店消費時，均必須於簽帳單上簽名以示信用卡持卡人本人消費，是本件
    被告至東京珠寶行消費時縱無簽帳單扣案，亦得認定被告係偽造「乙○○」之署
    名於簽帳單上再交付各該商店而行使。是足信被告之自白，應與事實相符，可以
    採信。從而，本件事證明確，被告犯行洵堪認定。
二、按「簽帳單」係持卡人所簽署，用以證明所消費之金額，並同意依照信用卡使用
    規定，一經使用或訂購物品，均應按所示之全部金額，付款予發卡銀行之文書，
    屬於持卡人所製作之私文書（最高法院九十一年度台上字第四五三一號判決參照
    ）。又，被告未經被害人乙○○之同意，持被害人之信用卡，向附表所示之各商
    店消費時，在各簽帳單上之持卡人簽名欄上偽簽被害人乙○○之署名後，持交予
    商店以為行使，自足以生損害於被害人乙○○、附表所示各商店及聯合信用卡中
    心管理之正確性。是核被告竊取被害人乙○○之皮夾，所為係犯刑法第三百二十
    條第一項之竊盜罪。又其持被害人乙○○之信用卡，向附表編號一、二所示之商
    店消費，所為係犯刑法第二百十六條、第二百十條行使偽造私文書罪、第三百三
    十九條第二項之詐欺得利罪；另被告持被害人乙○○之信用卡，向附表編號三所
    示之商店購買商品，所為係犯刑法第二百十六條、第二百十條行使偽造私文書罪
    、第三百三十九條第一項之詐欺取財罪。被告在附表所示各商店消費時，在各簽
    帳單上持卡人欄上偽簽被害人乙○○之署名乃係偽造各該私文書之階段行為；又
    被告偽造被害人乙○○名義之信用卡簽帳單後持以行使，其偽造私文書之低度行
    為為其行使信用卡簽帳單之私文書之高度行為所吸收，均不另論罪。被告先後多
    次行使偽造私文書與詐欺取財、得利等犯行，均時間緊接，所犯各係犯罪構成要
    件相同之罪，顯均係基於概括犯意為之，均為連續犯，應分別論以行使偽造私文
    書罪、詐欺取財罪之一罪，並加重其刑。又被告當時係因身無餘款供應生活所須
    ，而起意竊取被害人乙○○之財物，且在竊得上開物品後，除將現金花用完畢外
    ，並立即持卡消費，顯見其在行竊之始，即有進而持卡盜刷消費之犯意甚明，是
    被告所犯連續行使偽造私文書罪與連續詐欺取財罪間，有方法結果之牽連關係，
    應從一重之連續行使偽造私文書罪之一罪處斷。被告連續行使偽造私文書罪與竊
    盜罪間，有方法結果之牽連關係，應從一重之連續行使偽造私文書之一罪處斷。
    公訴意旨認被告所為上開二罪，係犯意各別，行為互殊，應分論併罰，尚有誤會
    ，附此敘明。被告前於八十二年間，因犯竊盜罪，經本院以八十二年度易字第四
    八五六號判處有期徒刑三月，緩刑四年。其前開緩刑，嗣經本院於八十六年八月
    四日以八十六年度撤緩字第五六號裁定撤銷緩刑確定，已於八十六年十二月四日
    縮短刑期執行完畢，此有臺灣高等法院被告全國前案紀錄表在卷可稽，其於刑之
    執行完畢後，五年內再犯本件有期徒刑以上之罪，為累犯，應依法遞加重其刑。
    爰審酌被告為個人之私利，利用借住之機會，竊取他人財物，滿足自己之所須，
    惟其嗣後已與被害人乙○○和解，並獲得被害人之諒解，此有和解書一紙在卷可
    稽，其犯後態度尚稱良好等一切情狀，量處如主文所示之刑，併諭知易科罰金之
    折算標準。
三、未扣案之如附表編號一、二所示之商店存根聯上偽造之「乙○○」署名共二枚，
    併依刑法第二百十九條之規定宣告沒收。至於被告向附表編號三所示之商店消費
    ，進而偽造簽帳單商店存根聯部分，已逾簽帳單之一般保存期限，以及被告偽造
    之簽帳單之持卡人存根聯（共三聯）部分，並無經濟價值且為被告犯罪之證據，
    衡情被告並無留存之可能，復以被告偽造簽帳單之時間距今已有一年餘，是上開
    簽帳單特約商店存根聯及持卡人存根聯原本，應均已滅失，此部分偽造之「乙○
    ○」署名，均不另為沒收之諭知，附此敘明。
據上論斷，應依刑事訴訟法第二百九十九條第一項前段、第二百七十三條之一第一項
，第五十六條、第二百十條、第二百十六條、第三百二十條第一項、第三百三十九條
第一項、第五十五條、第二百十九條、第四十七條、第四十一條第一項前段，罰金罰
鍰提高標準條例第一條前段、第二條，判決如主文。
本案經檢察官廖先志到庭執行職務。
中　　　華　　　民　　　國　　九十三　　年　　　九　　　月　　二十一　　日
                                臺灣桃園地方法院刑事第十庭
                                      法　　官  李  桂  英
右正本證明與原本無異。
如不服本判決，應於判決送達後十日內向本院提出上訴狀( 應附繕本 )，上訴於
臺灣高等法院。
                                      書 記 官  張  淑  芬
中　　　華　　　民　　　國　　九十三　　年　　　九　　　月　　二十一　　日
附錄本案論罪科刑法條全文：
中華民國刑法第二百十六條、第二百十條：
中華民國刑法第二百一十六條
(行使偽造變造或登載不實之文書罪)
行使第二百十條至第二百十五條之文書者，依偽造、變造文書或登載不實
事項或使登載不實事項之規定處斷。
中華民國刑法第二百一十條
(偽造變造私文書罪)
偽造、變造私文書，足以生損害於公眾或他人者，處五年以下有期徒刑。
附表：
┌─┬────┬──────┬──────┬──────┐
│編│盜刷時間│商店名稱    │消費金額（單│偽造「乙○○│
│號│        │            │位：新臺幣元│」之署名數  │
│  │        │            │）          │            │
├─┼────┼──────┼──────┼──────┤
│一│九十一年│晶華三溫暖  │350         │二枚（商店存│
│  │十一月十│            │            │根聯及持卡人│
│  │六日六時│            │            │存根聯各一枚│
│  │三十八分│            │            │）          │
│  │許      │            │            │            │
├─┼────┼──────┼──────┼──────┤
│二│同右日八│同右        │4130        │同右        │
│  │月三十一│            │            │            │
│  │分許    │            │            │            │
├─┼────┼──────┼──────┼──────┤
│三│同右日八│東京珠寶    │5408        │同右        │
│  │時五十六│            │            │            │
│  │分許    │            │            │            │
└─┴────┴──────┴──────┴──────┘
